臺灣臺中地方法院刑事判決　　　　　　　　　　　　九十二年度易字第二二七六號
　　公　訴　人　臺灣臺中地方法院檢察署檢察官
　　被　　　告　丑○○
右列被告因加重竊盜等案件，經檢察官提起公訴（九十二年度偵字第一二七五一號）
，本院合議庭裁定依簡式審判程序審理，判決如左：
    主  文
丑○○連續攜帶兇器竊盜，累犯，處有期徒刑貳年。
扣案之起子壹支，沒收。
    事  實
一、丑○○前於民國八十六年間因違反肅清煙毒條例案件，經本院八十六年度訴字第
    四七七號判處有期徒刑三年一月確定，入監執行後，於八十七年十二月二十四日
    假釋出監；惟於八十八年間之假釋期間又犯竊盜案件，經本院八十八年度易字第
    二四八九號判處有期徒刑一年二月確定，再於八十九年間之假釋期間另犯竊盜案
    件，經本院八十九年度易字第九八二號判處有期徒刑四月確定。前開違反肅清煙
    毒條例案件之假釋因而被撤銷，並入監執行殘刑，再接續執行前開二件竊盜案件
    之徒刑，於九十一年八月八日因縮短刑期假釋出監，假釋付保護管束期滿日為九
    十一年十月三十一日。詎仍不知悔改，因缺款花用，竟又基於意圖為自己不法所
    有之概括犯意，先後於附表所示時、地，以表列方式，竊取各該被害人之財物，
    再將部分竊得之財物轉賣予己○○（所犯贓物罪部分，另由本院審理中），得款
    供己花用。嗣於九十二年六月二十四日十四時十分許，丑○○騎乘其所有車牌號
    碼ＶＯＹ─九二０號機車，在附表編號十二所示地點竊取財物時，為鄰人潘英姿
    記下車號報警，經警循線於當日二十二時許，在臺中市○區○○路一段十七巷十
    三號前，當場查獲丑○○，並在其所騎乘之車牌號碼ＶＯＹ─九二０號機車內，
    扣得甫於同日下午某時，在附表編號十三所示地點竊取之鑽孔機（型號11210VSR
    ）一台及其所有供行竊用之起子一支。之後，因丑○○供出收贓之人為己○○，
    警方乃又於同年月二十五日凌晨二時三十分許，在己○○位在臺中縣豐原市○○
    ○路○段二五０號之住處，查獲如附表編號一至十二「起贓情形」欄所示之財物
    ，進而查悉全情。
二、案經臺中市警察局第四分局報告臺灣臺中地方法院檢察署檢察官偵查起訴。
    理  由
一、右揭事實，業據被告丑○○於警訊及偵查中就如附表編號十二、十三所示之竊盜
    犯行均坦承不諱，復於本院審理時就如附表所示各次竊盜犯行為認罪之陳述，核
    與被害人戊○○、子○○、寅○○、乙○○、卯○○、癸○○、庚○○、甲○○
    、丙○○、辛○○於警訊時，被害人丁○○於警訊、偵查中，以及被害人壬○○
    於警訊、本院審理時分別指訴之情節相符，復經證人潘英姿於警訊時證述屬實。
    而被告丑○○曾將如附表所示部分贓物變賣予同案被告己○○一節，則經同案被
    告己○○於警訊、偵查中及本院審理時供述明確。此外，另有車籍作業系統─查
    詢認可資料、臺中市警察局第四分局搜索筆錄、搜索扣押筆錄各一份、贓物認領
    保管收據、贓物保管收據、車牌號碼ＶＯＹ─九二０號機車照片一張、如附表所
    示起贓工具照片等件附卷可稽，及扣案之起子一支足資佐憑，足認被告丑○○右
    開自白，確與事實相符，堪予信採。又按任何人未經他人同意，均不得任意拿取
    他人財物，乃至明之理。被告丑○○明知此理，竟因缺錢花用，而先後竊取如附
    表所示之財物，再予變賣得款供己花用，其主觀上確有意圖為自己不法所有之犯
    意，至臻明確。從而，本件事證明確，被告丑○○右揭竊盜犯行，洵堪認定。
二、按刑法第三百二十一條第一項第三款之攜帶兇器竊盜罪，係以行為人攜帶兇器竊
    盜為其加重條件，此所謂兇器，其種類並無限制，凡客觀上足對人之生命、身體
    、安全構成威脅，具有危險性之兇器均屬之，且祇須行竊時攜帶此種具有危險性
    之兇器為已足，並不以攜帶之初有行兇之意圖為必要。查本案被告丑○○於附表
    編號十二所示時、地，所持用之扣案起子一支，質地堅硬，並可破壞工廠門鎖，
    有該扣案起子一把可憑，如用以施暴、脅迫、抵抗，依一般社會觀念，皆足使人
    之生命、身體，受有危害，自堪認為兇器。是以被告攜帶扣案之起子一支於附表
    編號十二所示時、地竊取被害人丁○○之工具，核其此部分所為，係犯刑法第三
    百二十一條第一項第三款之攜帶兇器竊盜罪；而所為如附表編號一至十一、十三
    所示之竊盜犯行，則係犯同法第三百二十條第一項之普通竊盜罪。又：
（一）查被告丑○○為附表編號十三所示之竊盜犯行時，並未攜帶扣案之起子，業據
      被告丑○○於九十二年七月十四日偵訊時供陳明確，有該次偵訊筆錄可考，此
      部分犯行係犯刑法第三百二十條第一項之普通竊盜罪，公訴人於起訴書所犯法
      條中漏未引用該法條，尚有未洽。
（二）次按連續數行為而犯同一性質之罪名，縱令涉及數個法條，但其輕罪在法律上
      既已包含於重罪之內，自應就其較重者論為連續犯之罪名。本件上訴人所犯一
      係普通竊盜，一係加重竊盜，既係基於概括之犯意，依法應僅依較重之加重竊
      盜論處。最高法院四十四年度台上字第一一七八號裁判可資參照。在本件中，
      被告丑○○先後於附表所示之時、地，以表列方式竊取各該被害人之財物，其
      中附表編號十二之犯行，雖係犯刑法第三百二十一條第一項第三款之攜帶兇器
      竊盜罪，而附表編號一至十一、十三之犯行，各係犯同法第三百二十條第一項
      之普通竊盜罪，但被告丑○○十三次竊盜犯行之時間緊接，觸犯同一性質之罪
      名，揆諸上開裁判意旨，堪認被告丑○○係基於概括之犯意為之，應依連續犯
      規定論以較重之攜帶兇器竊盜罪，並依法加重其刑。
（三）被告丑○○前於八十六年間因違反肅清煙毒條例案件，經本院八十六年度訴字
      第四七七號判處有期徒刑三年一月確定，入監執行後，於八十七年十二月二十
      四日假釋出監；惟於八十八年間之假釋期間又犯竊盜案件，經本院八十八年度
      易字第二四八九號判處有期徒刑一年二月確定，再於八十九年間之假釋期間另
      犯竊盜案件，經本院八十九年度易字第九八二號判處有期徒刑四月確定。前開
      違反肅清煙毒條例案件之假釋因而被撤銷，並入監執行殘刑，再接續執行前開
      二件竊盜案件之徒刑，於九十一年八月八日因縮短刑期假釋出監，假釋付保護
      管束期滿日為九十一年十月三十一日等情，有臺灣臺中地方法院檢察署刑案資
      料查註紀錄表、臺灣高等法院被告全國前案紀錄表各一份在卷可按。被告丑○
      ○所犯如附表編號一所示之竊盜犯行，雖在假釋中犯之，然本件起訴時間，係
      在假釋期滿後之九十二年七月二十八日，依刑法第七十八條第二項規定，已不
      得據以撤銷假釋，其前案假釋既無撤銷之原因，依同法第七十九條第一項之規
      定，其未執行之刑，於假釋期滿時，以已執行論（最高法院八十七年三月十三
      日（八七）台文字第０一八二號函暨八十八年六月臺灣高等法院暨所屬法院八
      十六年法律座談會審查意見參照）。則被告丑○○於假釋期滿後，復犯本件如
      附表編號二至十四所示連續竊盜罪，乃受有期徒刑執行完畢後，五年以內再犯
      有期徒刑以上之罪，自屬累犯，應依法加重其刑，並遞加之。
（四）公訴人雖僅就被告丑○○於附表編號十二、十三所示之竊盜犯行提起公訴，然
      檢察官就犯罪事實一部起訴者，其效力及於全部，刑事訴訟法第二百六十七條
      有明定。本件被告丑○○之前亦先後於附表編號一至十一所示之時間、地點，
      竊取他人財物，且與前揭論罪科刑之附表編號十二、十三部分，有連續犯之關
      係，已如前述，本院自應就屬於裁判上一罪之附表編號一至十一之竊盜犯行，
      一併加以裁判。
（五）爰審酌被告丑○○素行不良，有二次竊盜前科，且經刑之執行完畢，猶不知悛
      悔，再犯本件十三起竊盜犯行，其正值壯年，即不思憑己身勞力賺取錢財，只
      圖不勞而獲，惡性非輕；犯罪之動機、目的係因缺款花用，僅在圖得私利；所
      使用之方式多為徒手竊取，且均係獨自一人犯案，手段尚稱平和，但附表編號
      十二曾攜帶可供兇器使用之扣案起子，對一般不特定人之人身安全具潛在之危
      險性，幸被告丑○○並未持以加害他人之生命或身體；被告變賣如附表所示贓
      物之所得非少，但於本案查獲後，除附表編號十三尚未找到被害人外，其餘被
      害人均已領取被竊工具，所受損害不大；再考之被告犯後已坦認犯行，態度尚
      佳等一切情狀，量處如主文第一項所示之刑。扣案之起子一支，係被告所有並
      供違犯如附表編號十二所示竊盜犯行之用之物，業據被告丑○○供明在卷，爰
      依刑法第三十八條第一項第二款規定，宣告沒收。
據上論斷，應依刑事訴訟法第二百七十三條之一第一項、第二百九十九條第一項前段
，刑法第五十六條、第三百二十一條第一項第三款、第四十七條，判決如主文。
中      華      民      國      九十三      年    一    月  二十八    日
                                臺灣臺中地方法院刑事第二庭
                                        法  官
右正本證明與原本無異。
如不服本判決，應於送達後十日內向本院提出上訴狀（須附繕本），上訴於臺灣高等
法院臺中分院。
                                        書記官
中      華      民      國      九十三      年    一    月    二十八    日
附錄論罪科刑法條
中華民國刑法第三百二十一條
犯竊盜罪而有左列情形之一者，處六月以上、五年以下有期徒刑：
一  於夜間侵入住宅或有人居住之建築物、船艦或隱匿其內而犯之者。
二  毀越門扇、牆垣或其他安全設備而犯之者。
三  攜帶兇器而犯之者。
四  結夥三人以上而犯之者。
五  乘火災、水災或其他災害之際而犯之者。
六  在車站或埠頭而犯之者。
前項之未遂犯罰之。
中華民國刑法第三百二十條第一項
意圖為自己或第三人不法之所有，而竊取他人之動產者，為竊盜罪，處五年以下有期
徒刑、拘役或五百元以下罰金。
附表：
┌──┬──┬────┬──────┬───┬─────────┬────
│編號│罪名│犯罪時間│犯罪地點    │被害人│犯罪方式及所得財物│ 起 贓 ?
├──┼──┼────┼──────┼───┼─────────┼────
│１  │普通│九十一年│臺中縣沙鹿鎮○○道暉│以不詳方式進入該倉│釘槍一支
│    │竊盜│八月初某│清泉路二十七│      │庫內，徒手竊取價值│
│    │    │日      │之二號倉庫內│      │約二千五百元之釘槍│
│    │    │        │            │      │一支。            │
├──┼──┼────┼──────┼───┼─────────┼────
│２  │同右│九十二年│臺中市南屯區│子○○│以不詳方式進入葉彰│氣壓釘槍
│    │    │一月二十│干城街一四五│      │寶停放在上址、車牌│
│    │    │日某時  │巷二弄十九號│      │號碼Ｈ五─四九六九│
│    │    │        │前          │      │號自小貨車內，徒手│
│    │    │        │            │      │竊取氣壓釘槍一支。│
├──┼──┼────┼──────┼───┼─────────┼────
│３  │同右│九十二年│臺中市龍門一│寅○○│以不詳方式進入該工│切台一台
│    │    │二月一日│街工地內    │      │地，徒手竊取切台一│
│    │    │上午八時│            │      │台。              │
│    │    │許前某時│            │      │                  │
├──┼──┼────┼──────┼───┼─────────┼────
│４  │同右│九十二年│臺中市西屯區│乙○○│以不詳方式進入該工│切台一台
│    │    │三月上旬│福雅路國璽別│      │地內，徒手竊取價值│
│    │    │        │墅工地內    │      │約二千五百元之切台│
│    │    │        │            │      │一台。            │
├──┼──┼────┼──────┼───┼─────────┼────
│５  │同右│九十二年│臺中市南屯區│卯○○│以不詳方式破壞門窗│鋸台一台
│    │    │三月廿四│文心南七路七│      │進入工廠內，徒手竊│
│    │    │日上午八│十一之一號工│      │取價值八千五百元之│
│    │    │時前某時│廠內        │      │鋸台一台。        │
├──┼──┼────┼──────┼───┼─────────┼────
│６  │同右│九十二年│臺中市北區陝│癸○○│以不詳方式進入黃森│砂輪機一
│    │    │四月間  │西三街一號前│      │源所使用之自小客車│
│    │    │        │            │      │內，徒手竊取價值約│
│    │    │        │            │      │一千二百元之砂輪機│
│    │    │        │            │      │一台。            │
├──┼──┼────┼──────┼───┼─────────┼────
│７  │同右│九十二年│臺中市○○路│庚○○│以不詳方式進入張隆│鑽孔機一
│    │    │四月上旬│與中正路口  │      │豐停放在上址、車牌│
│    │    │某日    │            │      │號碼ＬＭ─五二九七│
│    │    │        │            │      │號廂型汽車內，徒手│
│    │    │        │            │      │竊取鑽孔機一台。  │
├──┼──┼────┼──────┼───┼─────────┼────
│８  │同右│九十二年│臺中市○○路│甲○○│以不詳方式進入朱天│切石機一
│    │    │四月中旬│與仁和路口  │      │送停放在上址之自小│
│    ││        │            │      │貨車內，徒手竊取價│
│    │    │        │            │      │值約五百元至一千元│
│    │    │        │            │      │之切石機一台。    │
├──┼──┼────┼──────┼───┼─────────┼────
│９  │同右│九十二年│臺中市南屯區│壬○○│公司倉庫門未上鎖，│水平儀一
│    │    │五月四日│大墩十一街七│      │遂潛入倉庫內徒手竊│
│    │    │上午七時│九五號公司倉│      │取價值二萬八千元之│
│    │    │許前    │庫內        │      │水平儀一台。      │
├──┼──┼────┼──────┼───┼─────────┼────
│１０  │同右│九十二年│臺中縣太平市│丙○○│以不詳方式進入李興│磨光機一
│    │    │六月十九│中山路二段五│      │國停放在上址、車牌│
│    │    │日廿三時│四一巷口    │      │號碼ＮＳ─四四五七│
│    │    │許前某時│            │      │號自小貨車內徒手竊│
│    │    │        │            │      │取磨光機一台。    │
├──┼──┼────┼──────┼───┼─────────┼────
│  │同右│九十二年│臺中市北屯區│辛○○│進入該工地內徒手竊│電鑽機一
│    │    │六月廿一│后庄路九一○│      │取價值約四千元之電│
│    │    │日某時  │號四張犁國小│      │鑽機一支。        │
│    │    │        │工地內      │      │                  │
├──┼──┼────┼──────┼───┼─────────┼────
│  │加重│九十二年│臺中市南屯區│丁○○│持自己所有、客觀足│大型切削
│    │竊盜│六月廿四│五權西路二段│      │以傷害人之生命、身│手提切削
│    │    │日十四時│一一九九號工│      │體可供作兇器使用之│三分電鑽
│    │    │十分許  │廠內        │      │起子一把（已扣案）│砂輪機一
│    │    │        │            │      │，破壞工廠門鎖，並│浪板機一
│    │    │        │            │      │於進入後竊取大型切│打石機一
│    │    │        │            │      │削機二台、手提切削│氣動拉釘
│    │    │        │            │      │機小台一台、三分電│
│    │    │        │            │      │鑽二台、砂輪機一台│
│    │    │        │            │      │、浪板機一台、打石│
│    │    │        │            │      │機一台、氣動拉釘機│
│    │    │        │            │      │一台。            │
├──┼──┼────┼──────┼───┼─────────┼────
│  │普通│九十二年│臺中縣烏日鄉│不詳  │徒手自未蓋帆布之貨│鑽孔機一
│    │竊盜│六月廿四│成功嶺產業道│      │車上竊取鑽孔機一台│（型號11
│    │    │日下午某│路上之貨車上│      │（型號11210VSR）。│
│    │    │時      │            │      │                  │
└──┴──┴────┴──────┴───┴─────────┴────
